【裁判字號】    99,審小抗,1
【裁判日期】    990318
【裁判案由】    損害賠償
【裁判全文】
臺灣高雄地方法院民事裁定             99年度審小抗字第1號
抗  告  人  龍華天寶大樓管理委員會
法定代理人  乙○○
相  對  人  甲○○
上列抗告人與相對人請求損害賠償事件，抗告人對於民國98年12
月1 日本院高雄簡易庭98年度雄小字第783 號第一審小額民事裁
定提起抗告，本院裁定如下：
    主  文
抗告駁回。
抗告費用新臺幣壹仟元由抗告人負擔。
    理  由
一、按對於小額程序第一審判決之上訴，非以其違背法令為理由
    ，不得為之；又上訴狀內應記載上訴理由，表明下列各款事
    項：1.原判決所違背之法令及其具體內容。2.依訴訟資料可
    認為原判決有違背法令之具體事實，民事訴訟法第436 條之
    24第2 項、第436 條之25分別定有明文。次按上訴狀內未表
    明上訴理由者，上訴人應於提起上訴後20日內，提出理由書
    於原法院；未提出者，毋庸命其補正，由原法院以裁定駁回
    之，同法第436 條之32第2 項準用第471 條第1 項亦有明文
    。又當事人提起第三審上訴，於上訴狀內未表明上訴理由，
    亦未於提起上訴後20日內提出理由書於原第二審法院者；苟
    第二審法院未依民事訴訟法第442 條第2 項、第471 條第1
    項規定，以裁定駁回其上訴，而將訴訟卷宗送交第三審法院
    時，應即由第三審法院以裁定駁回其上訴，此有最高法院73
    年8 月11日73年度第2 次民事庭庭長會議決議可資參照。是
    以，對小額訴訟程序之第一審判決提起上訴時，其上訴狀或
    理由書應具體指摘原判決有何不適用法規或適用法規不當之
    情形，並揭示該法規之條項或其內容；若係成文法以外之法
    則，應揭示該法則之旨趣；倘為司法院解釋或最高法院之判
    例，則應揭示該判解之字號或其內容；如依民事訴訟法第46
    9 條第1 款至第5 款所列情形為理由時，其上訴狀或理由書
    應揭示合於該條款之事實。如其上訴狀未依此項方法表明理
    由，亦未於提起上訴後20日內提出理由書於原法院，原法院
    自得依民事訴訟法第436 條之32第2 項準用同法第471 條第
    1 項之規定，以裁定駁回其上訴，若原院未予駁回，而將訴
    訟卷宗送交第二審法院時，即應由第二審法院以裁定駁回其
    上訴。
二、經查，抗告人於民國98年12月17日對於本件原審小額事件判
    決提起上訴，然未於上訴狀內表明上訴理由，迄原審以裁定
    駁回上訴前，仍未提出上訴理由書，而抗告人於99年1 月19
    日提起抗告所附之理由及陳報狀，所述亦均為原判決之工程
    費已超過原被上訴人甲○○之請求，且原判決所述之修復方
    式並非唯一修繕工法之事實上爭執，所述均為有無獲得不當
    得利之事實上爭執之理由，並未說明原判決所違背之法令及
    其具體內容，或依訴訟資料可認為原判決有違背法令之具體
    事實等情，有該抗告狀1 份在卷可考，則依據上開規定及說
    明。故原裁定以其起訴不合程式為由駁回其訴，即與法律規
    定相符而無違誤。抗告意旨以上述內容之陳述指摘原裁定不
    當，求予廢棄，為無理由，應予駁回。
三、據上論結：本件抗告為無理由，依民事訴訟法436 條之32第
    3 項、第495 條之1 第1 項、第449 第1 項、第95條、第78
    條，裁定如主文。
中    華    民    國    99    年    3     月    18    日
                  民事第二庭 審判長 法  官  陳嘉惠
                                    法  官  張維君
                                    法  官  秦慧君
本件正本係照原本作成。
本件不得再抗告。
中    華    民    國    99    年    3     月    18    日
                                    書記官  莊豐源

司法院資訊處製作；財團法人民間司法改革基金會備份。
